【裁判字號】    98,訴,3133
【裁判日期】    981218
【裁判案由】    搶奪
【裁判全文】
臺灣臺中地方法院刑事判決              98年度訴字第3133號
公  訴  人  臺灣臺中地方法院檢察署檢察官
被      告  甲○○
上列被告因搶奪案件，經檢察官提起公訴（98年度偵字第19101
號），被告於準備程序中就被訴事實為有罪之陳述，本院於聽取
當事人之意見後，合議庭裁定由受命法官以簡式審判程序審理，
判決如下：
    主    文
甲○○犯搶奪罪，累犯，處有期徒刑玖月。
    犯罪事實及理由
一、甲○○前於民國94年間因違反毒品危害防制條例案件，經臺
    灣南投地方法院判處有期徒刑9月確定，於95年10月6日縮短
    刑期執行完畢。詎仍不知悔改，於98年8月8日上午10時30分
    許，在台中市○○區○○路2段97-17號騎樓下，見乙○○將
    其咖啡色手提包放在機車座墊上，並手持行動電話講話中，
    乃萌生意圖為自己不法所有之犯意，先慢慢靠近乙○○，欲
    伺機搶奪財物。乙○○警覺有人靠近，旋將上開手提包提在
    手上，惟甲○○趁乙○○尚不及防備之，自乙○○後方往前
    跑，徒手搶奪乙○○已提在手上之上開手提包，並迅速奔跑
    往天水西三街巷內逃逸。乙○○遭搶後，大聲驚呼：「搶劫
    、搶劫」，路人郭鎰源、張翔渝聞聲，遂合力追捕甲○○，
    嗣於同日上午10時35分許，在台中市西屯區○○○○街21號
    前，將身穿黃色雨衣、戴口罩之甲○○制伏，當場扣得乙○
    ○遭搶之咖啡色手提包1只（內有現金新臺幣1400元、行動
    電話2支、信用卡2張、提款卡1張）。
二、前開犯罪事實，業據被告於警詢及偵查時供認不諱，並於本
    院準備程序中為認罪之陳述，核與被害人乙○○及證人郭鎰
    源、張翔渝於警詢中之指、證述情節相符，並有贓物認領保
    管單及查獲時現場照片等件附卷可稽。被告雖於審理時辯稱
    ：「我原本要偷乙○○的包包，結果被她發現，她喊搶劫，
    我嚇一跳，所以將包包丟在地上，我並沒有與她發生拉扯」
    云云，惟查被告於警詢時業已供承：「‧‧‧等我靠近被害
    人時她剛好將機車座墊上之包包提在手上，我就從後強行將
    被害人提在手上之包包搶走」，核與被害人乙○○於警詢時
    指述「‧‧‧此時我感覺到有人從我後面走來，我趕緊將我
    的包包拿起，結果從我後面走來的一名穿著黃色雨衣，戴口
    罩的男子，迅速快步衝向我，將我手上拿的包包硬搶，被他
    搶走包包後，該名男子跑步逃逸」等語相符。又被害人被搶
    奪之手提包，於被告遭證人郭鎰源、張翔渝合力制伏時，仍
    在被告手上，亦據證人郭鎰源證述：「（逮捕的同時你所目
    睹的歹徒身上有無凶器或贓物？）沒有凶器但手上有被害人
    皮包經查證為贓物」、證人張翔渝證稱：「（你合力制伏歹
    徒時在歹徒身上有無發現被害人乙○○所有之女用皮包？）
    當時確實在發現被害人乙○○所有之女用皮包在歹徒手上」
    、被害人乙○○指證「‧‧‧將該名搶匪壓制在地上，我在
    後趕到時該名搶匪手中還拿著我的咖啡色包包」等語甚詳，
    足見被告認罪後之前開辯詞，不足採信。
三、核被告所為，係犯刑法第325條第1項之搶奪罪。又被告前於
    94年間因違反毒品危害防制條例案件，經臺灣南投地方法院
    判處有期徒刑9月確定，甫於95年10月6日縮短刑期執行完畢
    ，有臺灣高等法院被告全國前案紀錄表在卷可憑，其於5年
    以內，故意再犯本件有期徒刑以上之罪，為累犯，應依刑法
    第47條第1項之規定，加重其刑。
四、爰審酌被告素行不佳，其正值青壯，不思以勞力謀生，竟圖
    以搶奪方式獲取不法利益，被害人因而受到驚嚇，社會治安
    亦受危害，惟衡酌被告身著黃色雨衣、戴口罩於白晝徒步行
    搶，甫得手即遭民眾追捕查獲，對被害人未生重大損害，及
    被告犯後尚知悔悟等一切情狀，量處如主文所示之刑。
據上論斷，應依刑事訴訟法第273條之1第1項、第299條第1項前
段、第310條之2、第454條第1項，刑法第325條第1項、第47條第
1項，判決如主文。
本案經檢察官丙○○到庭執行職務
中    華    民    國    98    年    12    月    18    日
                  刑事第七庭    法  官  王邁揚
以上正本證明與原本無異。
如不服本判決應於收受判決後10日內向本院提出上訴書狀，並應
敘述具體理由；其未敘述上訴理由者，應於上訴期間屆滿後20日
內向本院補提理由書（均須按他造當事人之人數附繕本）「切勿
逕送上級法院」。
                                書記官 黃雅青
中    華    民    國    98    年    12    月    18    日
附錄本案論罪科刑法條
中華民國刑法第325條第1項
意圖為自己或第三人不法之所有，而搶奪他人之動產者，處 6
月以上 5 年以下有期徒刑。


司法院資訊處製作；財團法人民間司法改革基金會備份。
